臺灣臺中地方法院民事裁定
111年度聲字第367號
聲  請  人  蔣敏洲  
上列聲請人因交通裁決事件（本院111年度交字第219號），聲請
法官迴避，本院裁定如下：
    主    文
聲請駁回。
    理    由
一、本件聲請意旨略以：111年度交字第219號行政訴訟事件，承
    審法官同為聲請人另案110年度交字第172號、111年度交字
    第139號審理法官，聲請人於110年度交字第172號、111年度
    交字第139號聲請調查，承審法官未予調查，且110年度交字
    第172號事件有發回更審之情事，而111年度交字第219號事
    件，聲請人已於111年5 月24 日具狀請求調查，承審法官未
    依法調查，顯有偏頗之虞，爰依法聲請法官迴避等語。
二、按「法官有下列情形之一者，應自行迴避，不得執行職務：
    五、曾參與該訴訟事件之前審裁判」、「民事訴訟法第33條
    至第38條之規定，於本節準用之」，行政訴訟法第19條及第
    20條分別定有明文。次按「遇有下列各款情形，當事人得聲
    請法官迴避：一、法官有前條所定之情形而不自行迴避者。
    二、法官有前條所定以外之情形，足認其執行職務有偏頗之
    虞者」、「聲請法官迴避，應舉其原因，向法官所屬法院為
    之」，為民事訴訟法第33條第1項及第34條第1項分別明文規
    定。
二、經查，聲請人對臺中市交通事件裁決處提起本院111年度交
    字第219號交通裁決事件，由本院吳俊螢法官辦理，有本院
    索引卡查詢在卷可稽，並經本院調閱前開卷宗核閱屬實。聲
    請人主張承審法官為審理前開110年度交字第172號、111年
    度交字第139號之法官，現又審理111年度交字第219號交通
    裁罰事件，由同一法官再次審理聲請人之交通裁罰事件，顯
    有執行職務偏頗之虞等語。惟「前審」裁判，係指法官就同
    一事件已參與下級審之裁判者，嗣後不得再參與「上級審」
    之裁判而言。本件係對111年4月25日台中市交通事件裁決處
    中市裁字第68-GEH131086號裁決書所為之異議，與110年度
    交字第172號、111年度交字第139號為不同事件，合先敘明
    。而就聲請人於本案聲請保全證據一節，承審法官已於111
    年6月22日發函調取光碟，並於111年6月29日取得，更將聲
    請人之起訴狀繕本，於111年7月1日行文予被告進行答辯，
    並請其將取締違規過程之錄影畫面資料，檢送錄影光碟並將
    駕駛人違規行為之影像，完整截取後提出連續影像截圖(並
    附註說明)送院參辨等情，業經本院調卷查核無誤。聲請人
    主張承審法官未依法調查有偏頗之虞，尚難遽採。至於法官
    承審事件之發回更審，本係不同審級之法院各自就審理事件
    ，所為訴訟程序之救濟方式，自難以有發回更審之事實即遽
    認承審法官有偏頗之虞。本院認聲請人之主張尚不足以說明
    承審法官對於訴訟標的有特別利害關係，或與聲請人因此存
    有嫌怨，或在客觀上足疑法官將為不公平之審判之情形。況
    聲請人亦未提出其他即時可供調查之證據，釋明聲請人有何
    得對承審法官聲請迴避之理由，從而，聲請人聲請原承審法
    官迴避，為無理由，應予駁回。
中　　華　　民　　國　　111 　年　　11　　月　　3 　　日
                 民事第三庭  審判長法  官　陳宗賢
　　　　　　　　　                法  官  廖純卿　　　　
　　　　　　　　　                法  官  王金洲    
　　
上為正本係照原本作成。
如對本裁定抗告，應於收受裁定正本送達後10日內向本院提出抗
告狀，並繳納抗告費新台幣1,000元。
中　　華　　民　　國　　111 　年　　11　　月　　3 　　日
                                  書記官  楊玉華